臺灣高雄地方法院民事判決
111年度雄小字第1390號
原      告  朱子蓮  

被      告  劉秋彤即劉慧玲



上列當事人間請求損害賠償事件，原告提起刑事附帶民事訴訟，
，經本院刑事庭移送前來（110 年度審附民字第713 號），本院
於民國111 年6月28日言詞辯論終結，判決如下：
    主      文
被告應給付原告新臺幣貳仟元，及自民國一一○年十二月三十日
起至清償日止，按週年利率百分之五計算之利息。
原告其餘之訴駁回。
本判決第一項得假執行。但被告以新臺幣貳仟元為原告預供擔保
，得免為假執行。
    事實及理由
一、原告主張：兩造因互助會爭議而生糾紛，詎被告竟基於傷害
    人身體之犯意，於民國110年8月6日11時5分許，在高雄市○○
    區○○○路000號地下一層樓，以右手抓住其右上臂，致原告受
    有右側上臂抓傷之傷害（下稱系爭傷害），致其痛苦不堪，
    請求精神慰撫金新臺幣（下同）10萬元，爰依侵權行為之法
    律關係提起本件訴訟等語。並聲明：被告應給付原告10萬元
    ，及自起訴狀繕本送達被告之翌日起至清償日止，按週年利
    率5 ％計算之利息。
二、被告則以：伊僅抓住原告衣袖，並未傷害原告，原告並未受
    有系爭傷等語置辯。並聲明：原告之訴駁回。
三、本院得心證之理由：
  ㈠按因故意或過失、不法侵害他人之權利者，負損害賠償責任
    ，民法第184 條第1 項前段定有明文。經查，被告上開行為
    涉嫌傷害案件，業經本院刑事庭以111 年度簡字第66號刑
    事簡易判決被告犯傷害罪，處拘役10日，如易科罰金，以  
    1,000元折算壹日，並經本院調閱卷宗查核屬實，被告雖以
    前詞置辯，惟經本院調閱上開刑事案件審判筆錄，法官當庭
    有提示照片予被告，並詢問被告確認是否認罪及是否同意改
    依簡易判決處刑，當時被告稱願意認罪及同意改依簡易判決
    處刑等語，足認被告於刑事案件審理時，確有承認其有傷害
    原告之舉。況被告並不否認斯時其有拉扯原告衣服，衡情，
    兩造因互助會爭議而生嚴重口角糾紛，顯見當時被告情緒已
    不佳並無法控制自己，故被告在動手拉扯原告衣服之際，當
    有可能造成手臂受有系爭傷害，是被告上開所辯，要難採信
    ，堪認原告主張之事實為真正，是原告依侵權行為之法律關
    係，請求被告負擔損害賠償責任，洵屬有據。
　㈡茲就原告請求被告賠償精神慰撫金金額是否有理，論述如下
    ：
    按不法侵害他人之身體、健康、名譽、自由、信用、隱私、
    貞操，或不法侵害其他人格法益而情節重大者，被害人雖非
    財產上之損害，亦得請求賠償相當之金額，民法第195 條第
    1 項前段定有明文。又慰撫金之多寡，應斟酌雙方之身份、
    地位、資力與加害程度，及其他各種情形核定相當之數額，
    該金額是否相當，自應依實際加害情形與被害人所受之痛苦
    及雙方之身份、地位、經濟狀況等關係決定之（最高法院  
    51年度台上字第22號判例意旨參照）。經查，被告上開行為
    致原告受有系爭傷害已如前述，是原告受有身體及精神上痛
    苦，堪可認定，原告依上開規定請求被告賠償慰撫金，自屬
    有據。本院審酌原告三專畢業、目前已退休；被告為高中畢
    業、現已退休等兩造之學歷、職業及稅務電子匣門財產所得
    調件明細表所顯示之資力，暨原告所受傷勢尚輕微，被告傷
    害情節手段等一切情狀，認原告請求10萬元之慰撫金，尚嫌
    過高，應以2,000元為適當。
四、綜上所述，原告基於侵權行為損害賠償之法律關係，請求被
    告給付2,000元，及自起訴狀繕本送達翌日即110 年12 月30
    日起至清償日止，按週年利率5%計算之利息，即屬正當，應
    予准許，逾此範圍之請求，為無理由，應予駁回。
五、本件原告勝訴部分係小額程序為被告敗訴之判決，依民事訴
    訟法第436 條之20規定，就原告勝訴部分應依職權宣告假執
    行。
六、本件損害賠償事件乃刑事附帶民事訴訟，由刑事庭移送前來
    ，迄本院言詞辯論終結為止，當事人並無任何裁判費或其他
    訴訟費用之支出，自無諭知訴訟費用負擔之必要，併此指明
    。
中　　華　　民　　國　　111 　年　　6 　　月　　30　　日
                    高雄簡易庭　法　官  張茹棻
以上正本係照原本作成。
民事訴訟法第436條之24第2項：對於本判決之上訴，非以違背法
令為理由，不得為之。
如對本判決上訴，須於判決送達後20日內向本院提出上訴狀，並
須表明原判決所違背之法令及其具體內容與依訴訟資料可認為原
判決有違背法令之具體事實之上訴理由。（均須按他造當事人之
人數附繕本）。
中　　華　　民　　國　　111 　年　　6 　　月　　30　　日
                                書記官  黃振祐